臺灣桃園地方法院刑事交通事件裁定　　 94年度交聲字第333號
原處分機關　交通部公路總局新竹區監理所中壢監理站
異　議　人　甲○
即受處分人
異　議　人　乙○
上列異議人等因違反道路交通管理處罰條例案件，對於交通部公
路總局新竹區監理所中壢監理站中華民國94年6 月22日所為之處
分（原處分案號：壢監裁字第裁53-IAA007565號、壢監裁字第裁
53-IAA284762號、壢監裁字第裁53-IAA114863號、壢監裁字第裁
53-IAA007444號），聲明異議，本院裁定如下：
    主  文
交通部公路總局新竹區監理所中壢監理站中華民國94年6 月22日
壢監裁字第裁53-IAA114863號裁決撤銷，該部分甲○不罰。
其餘異議駁回。
    理  由
壹、異議駁回部分：
一、按禁止臨時停車處所不得停車，道路交通管理處罰條例第11
    2 條第1 項第1 款定有明文；次按在設有禁止停車標誌之處
    所停車者，依道路交通管理處罰條例第56條第1 項第4 款之
    規定，處新臺幣（下同）6 百元以上1 千2 百元以下罰鍰；
    再道路交通管理處罰條例所稱之汽車，依道路交通安全規則
    第2 條第1 項第1 款、道路交通管處罰條例第3 條第8 款定
    包括機器腳踏車。
二、查本件原處分機關以受處分人甲○所有車牌號碼SLF-016號
    輕型機車，於93年12月9 日上午9 時18分許，在臺北市○○
    路段行人道；於同年12月10日上午9 時19分許，在臺北市○
    ○路段行人道；於同年12月15日上午8 時25分許，在臺北市
    ○○路段行人道設有禁止停車標誌處所停車之違規行為，因
    駕駛人不在現場，為臺北市停車管理處交通助理員照相採證
    後，以受處分人有違反道路交通管理處罰條例第56條第1 項
    第4 款規定之行為掣單舉發，嗣經原處分機關依道路交通管
    理處罰條例第56條第1 項第4 款之規定，分別以壢監裁字第
    裁53-IAA007565號裁決書裁罰受處分人罰鍰1 千2 百元；以
    壢監裁字第裁53-IAA284762號裁決書裁罰受處分人罰鍰1 千
    2 百元；以壢監裁字第裁53-IAA007444號裁決書裁罰受處分
    人罰鍰1 千2 百元，此有臺北市政府交通局舉發違反道路交
    通管理事件通知單及該裁決書各3 紙在卷可按。
三、異議人聲明異議意旨略以：伊確於上開時間，將機車停放於
    採證照片所示地點，惟伊停車時是停放於機車停車格內，詎
    嗣遭人搬移至停車格外，以致遭開單告發，為此聲明異議，
    請求撤銷原處分云云。
四、經查，異議人對於系爭機車停於上開處所及該處所設有禁止
    停車標等事項並不爭執。雖以前詞置辯，然本件停放機車所
    在之臺北市○○路週邊，確屬禁止停車之處所，且於本件舉
    發地點週邊，明確設有「騎樓禁止停車」之禁止停車標誌牌
    等事實，有93年12月9日上午9時18分許、同年12月10日上午
    9 時19分許、同年1 2月15日上午8時25分許，3次採證照片
    共5 張在卷可憑。且經檢視上開採證照片顯示，系爭機車停
    放處所附近並未劃有任何機車停放格，而經本院當庭提示上
    開採證照片，異議人2人對系爭機車停放處所附近並無任何
    停車格等情亦不爭執，是異議人等上開辯稱：系爭機車係遭
    人搬移至停車格外云云，顯不足採。
五、又按受處分人不服第8 條主管機關所為之處罰，得於接到裁
    決書之翌日起20日內，向管轄地方法院聲明異議，道路交通
    管理處罰條例第87條第1 項定有明文，故對道路交通管理處
    罰條例規定之主管機關所為之處罰不服而得聲明異議者，僅
    有受處分人而已，如非受處分人，因非係事件之當事人，即
    無異議之權。查本件受處分人甲○所有車牌號碼SLF-016 號
    輕型機車，於93年12月9 日上午9 時18分許，在臺北市○○
    路段行人道；於同年12月10日上午9 時19分許，在臺北市○
    ○路段行人道；於同年12月15日上午8 時25分許，在臺北市
    ○○路段行人道設有禁止停車標誌處所停車之違規行為，經
    原處分機關分別以壢監裁字第裁53-IAA007565號裁決書裁罰
    受處分人罰鍰1 千2 百元；以壢監裁字第裁53-IAA284762號
    裁決書裁罰受處分人罰鍰1 千2 百元；以壢監裁字第裁53-I
    AA007444號裁決書裁罰受處分人罰鍰1 千2 百元等情，有臺
    北市政府交通局舉發違反道路交通管理事件通知單及該裁決
    書各3 紙在卷可按。故本件之受處分人為甲○而非異議人乙
    ○甚明，而依上開規定，本件得聲明異議者為受處分人甲○
    而非異議人乙○，異議人乙○自無異議之權，其無權異議而
    聲明異議，與法不合。
六、綜上所述，本件受處分人甲○所有上開機車確有於前揭時、
    地，在設有禁止停車標誌之處所停車之違規行為，從而原處
    分機關依前揭道路交通管理處罰條例第56條第1項第4款裁處
    受處分人，核無違誤，此部分聲明異議為無理由，應予駁回
    。而異議人乙○無權異議而聲明異議，不能准許，亦應駁回
    。
貳、原處分撤銷不罰部分：
一、按犯罪事實應依證據認定之，無證據不得認定犯罪事實，刑
    事訴訟法第154 條第2 項定有明文；次按認定犯罪事實所憑
    之證據，雖不以直接證據為限，間接證據亦包括在內；然而
    無論直接或間接證據，其為訴訟上之證明，須於通常一般之
    人均不致有所懷疑，而得確信其為真實之程度者，始得據為
    有罪之認定，倘其證明尚未達於此一程度，而有合理之懷疑
    存在時，即應為有利於被告之認定，更不必有何有利之證據
    ，最高法院30年上字第816 號判例、76年台上字第4986號判
    例可資參照。而法院受理交通事件，準用刑事訴訟法之規定
    ，道路交通管理處罰條例第89條前段規定甚明，是前揭刑事
    訴訟法上之罪疑唯輕或罪疑有利於被告之原則，於法院調查
    交通聲明異議案件時，亦有所適用。
二、原處分意旨略以：本件異議人即受處分人甲○所有之車牌號
    碼SLF-016 號輕型機車，於94年1 月18日上午11時10分許，
    在臺北市○○路段行人道設有禁止停車標誌處所停車之違規
    行為，因駕駛人不在現場，為臺北市停車管理處交通助理員
    照相採證後，以受處分人有違反道路交通管理處罰條例第56
    條第1 項第4 款規定之行為掣單舉發，嗣經原處分機關依道
    路交通管理處罰條例第56條第1 項第4 款之規定，壢監裁字
    第裁53-I AA114863 號裁決書裁罰受處分人罰鍰1 千2 百元
    在案。
三、受處分人聲明異議意旨略以：伊確於上開時間，將機車停放
    於採證照片所示地點，惟伊停車時是停放於機車停車格內，
    詎嗣遭人搬移至停車格外，以致遭開單告發，為此聲明異議
    ，請求撤銷原處分等語。
四、經查，依卷附之94年1 月18日上午11時10分許之採證照片2
    張顯示，本件受處分機車停放處所雖設有「騎樓禁止停車」
    之禁止停車標誌牌，惟該標誌牌亦標明「機慢車停放區除外
    」等語，而觀察受處分人機車停放之採證照片，受處分人之
    車牌號碼SLF-016 號輕型機車，於拍照採證時固係停放於機
    車停車格之外，惟距離得以合法停放之白線區域甚近，且採
    證照片中亦顯示受處分人之機車與其他機車均緊貼停放，自
    不能排除受處分人之機車原係停放於白線區域內，惟嗣遭其
    他駕駛人為插入機車而將之移動至白線外之可能性。是於受
    處分人堅決否認有何違規停車行為，且於不能完全排除其機
    車原停放於停車格內，嗣遭人移動至停車格外之可能情形下
    ，除採證照片外，復查無其他積極證據足資證明受處分人確
    有此部分違規行為，而有合理懷疑存在，此部分自應為有利
    於受處分人之認定，而不得遽予處罰，此部分裁決顯難認為
    允當。從而，此部分裁罰處分既有未洽，揆諸前開說明，受
    處分人此部分之異議為有理由，爰將此部分之處分予以撤銷
    ，另諭知不罰。
據上論斷，應依道路交通案件第19條、第20條前段，裁定如主文
。
中　　華　　民　　國　　94　　年　　11　　月　　29　　日
                  交通法庭    法　官　劉為丕
以上正本證明與原本無異。
如不服本裁定，應於送達後5 日內，向本院提出抗告狀。
                              書記官  方秀貞
中　　華　　民　　國　　94　　年　　12　　月　　29　　日
